【裁判字號】    89,易,2688
【裁判日期】    890914
【裁判案由】    侵占
【裁判全文】
臺灣臺中地方法院刑事判決                        八十九年度易字第二六八八號
    公  訴  人  台灣台中地方法院檢察署檢察官
    被      告  乙○○
右列被告因侵占案件，經檢察官提起公訴（八十九年度偵續字第八五號），本院判決
如左：
    主  文
乙○○連續意圖為自己不法之所有，而侵占自己持有他人之物，處拘役伍拾伍日。
    事  實
一、乙○○曾於民國（下同）八十一年間因違反麻醉藥品管理條例案件，經法院判處
    有期徒刑二年十月，緩刑五年，於緩刑期間，復先後因違反麻醉藥品管理條例案
    件，經法院各判處有期徒刑六月及七月，並撤銷緩刑而入監執行，於八十四年十
    一月十五日假釋交付保護管束，保護管束期滿原為八十六年十二月十一日；復因
    於假釋期間，再度因違反麻醉藥品管理條例案件，而被撤銷假釋。其於被撤銷假
    釋而未入監執行期間，於八十八年二月十一日向甲○○借用台中市○○路一九二
    號五樓之五之房屋居住，並約定同年三月六日搬遷。詎乙○○竟基於意圖為自己
    不法所有之概括犯意，先於三月六日搬遷前，將上開屋內甲○○借其使用之冷氣
    、電視機及電冰箱各乙台，以變易持有為所有之意思，搬離前開處所，侵占入己
    。並於同年三月八日再將上開屋內甲○○借其使用之瓦斯爐乙台、鍋子二個、碗
    盤數個以相同方法侵占之。嗣甲○○先後於同年三月六日前往收回房屋及三月八
    日前往該屋換鎖時，始查悉上情。
二、案經甲○○訴請臺灣臺中地方法院檢察署檢察官偵查起訴。
    理  由
一、訊據被告乙○○對於向告訴人借用台中市○○路一九二號五樓之五之房屋居住，
    借住期間，上開房屋內有甲○○借其使用之冷氣、電視機及電冰箱、瓦斯爐、鍋
    子、碗盤等物品及約定同年三月六日搬遷之事實供承不諱，惟否認有侵占犯行，
    辯稱：「（問：你搬走的時候，這些東西都還在嗎？）我搬走的時候沒有跟甲○
    ○講，也未將鑰匙給他，我要走的時候，把鑰匙交給我的朋友廖志文，廖志文後
    來跟我講，他的朋友為了抵債，把甲○○的東西搬走，他們搬走後才告訴我，搬
    走當時我未在場」云云。惟查，右揭事實業據告訴人指訴綦詳，核與證人即介紹
    被告向甲○○借用系爭房屋及與被告約定交還房屋並陪同甲○○前往收回房屋之
    證人蔡薇薇於偵查中證述情節相符。被告上開所辯復據證人廖志文於偵查中所否
    認。參以被告於偵查中先後辯稱：「我搬走時，東西還在」（見八十八年度偵字
    第二二四三二號偵查卷第十二頁）；「因黑狗叫我出去，我出去一、二小時後回
    來，發現東西不在，我問廖志文，廖志文說他欠黑狗錢，他來搬東西抵債」（見
    同上偵查卷第十二頁正面及反面）「他們二人進去就搬，我有親眼看到，我有看
    到他們搬，我從外面剛好回去就發現他們在搬」（見八十九年度偵續字第八五號
    偵查卷第二十八頁）等語。被告前後供述反覆不一，互有歧異。再參以失竊之物
    尚有碗盤、鍋子等日常生活餐具，且價值低廉，亦與一般債權人搬取債務人財產
    抵債之常情不符。是被告所辯，顯均係卸責之詞，不足採信。被告侵占犯行，洵
    堪認定。
二、核被告所為，係犯刑法第三百三十五條第一項之侵占罪。被告先後數行為，時間
    緊接，所犯罪名相同，顯係基於概括之犯意為之，為連續犯，爰依刑法第五十六
    條之規定以一罪論，並加重其刑。爰審酌被告之素行、犯罪之動機、目的、手段
    ，犯罪所生之危害、犯罪後已與告訴人和解，有和解筆錄附卷可參及犯罪後之態
    度等一切情狀，量處如主文所示之刑。
據上論斷，應依刑事訴訟法第二百九十九條第一項前段，刑法第五十六條、第三百三
十五條第一項，罰金罰鍰提高標準條例第一條前段，判決如主文。
中        華        民        國    八十九    年    九    月    十四    日
                                    台灣台中地方法院刑事第七庭
                                        法  官    翁  芳  靜
右正本證明與原本無異。
如不服本判決，應於送達後十日內向本院提出上訴狀 （須附繕本） ，上訴於台灣高
法院台中分院。
                                        書記官
中        華        民        國    八十九    年    九    月    十五    日
附錄論罪科刑法條
刑法第三百三十五條第一項
意圖為自己或第三人不法之所有，而侵占自己持有他人之物者，處五年以下有期徒刑
、拘役或科或併科一千元以下罰金。


司法院資訊處製作；財團法人民間司法改革基金會備份。
